臺灣高雄地方法院民事裁定　九十三年度聲字第一六三六號
　　聲　請　人　　乙○○
　　兼法定代理人　丙○○
　　送達代收人　　張家聲律師
　　相　對　人　　福欣貨櫃運輸股份有限公司
　　法定代理人　　丁○○
　　相　對　人　　甲○○
當事人間聲請返還擔保金事件，本院裁定如下：
    主      文
本院民國九十三年存字第四八一號提存事件聲請人所提存之擔保金新台幣伍拾萬元准
予返還。
    理      由
一、聲請意旨略以：聲請人與相對人間因請求損害賠償事件，前遵本院裁定，以本院
    九十三年度存字第四八一號提存新台幣（下同）五十萬元，而對相對人之財產實
    行假扣押在案，現因聲請人已與相對人福欣貨櫃運輸股份有限公司（下稱福欣公
    司）達成和解，福欣公司同意聲請人領回上開擔保金，聲請人並已依法聲請撤銷
    假扣押裁定及撤回假扣押之執行程序，且聲請本院裁定命相對人甲○○於收受送
    達二十日內，就其因假扣押執行所受損害行使權利，迄今相對人甲○○均未有任
    何行使權利之行為，爰依民事訴訟法第一百零四條第一項第二款、第三款之規定
    ，聲請准予返還系爭擔保金等語。
二、按供擔保人證明受擔保利益人同意返還；訴訟終結後，供擔保人證明已定廿日以
    上期間催告受擔保利益人行使權利而未行使者，法院應依供擔保人之聲請，以裁
    定命返還其提存物，民事訴訟法第一百零四條第一項第二款、第三款分別定有明
    文。而上開條文第三款所謂訴訟終結，應從廣義解釋，包括執行程序終結在內，
    債權人如確已聲請撤銷假扣押裁定，並撤回假扣押執行之聲請，復定二十日以上
    之期間催告受擔保利益人行使權利而未行使者，應得准許債權人領回其擔保金。
三、查聲請人主張該假扣押執行程序已經法院撤銷而告終結，並於終結後聲請法院裁
    定命相對人於收受送達後二十日內行使權利，迄今仍未行使之事實，業據其提出
    提存書、和解契約書、同意書及福欣公司變更事項登記表、本院九十三年度裁全
    聲字第二六七號撤銷假扣押裁定暨確定證明及本院九十三年聲字第一一九五號裁
    定各一份為證，並經本院依職權調取本院九十三年度執全字第三九七號、九十三
    年度存字第四八一號、九十三年度聲字第一一九五號等卷宗核閱無訛。而本院前
    開九十三年度聲字第一一九五號命相對人行使權利之裁定，已於九十三年八月六
    日合法送達相對人，有本院送達回證一紙在卷可憑，又相對人迄今並未對聲請人
    提起任何訴訟或依督促程序聲請發支付命令等行使權利之行為，亦經本院依職權
    查明屬實，有電話紀錄單在卷可稽。從而，聲請人聲請發還擔保金，自無不合，
    應予准許。
四、依民事訴訟法第一百零四條第一項第二款、第三款，裁定如主文。
中　　　華　　　民　　　國　　九十三　　年　　　十　　　月　　 廿一　　 日
                              臺灣高雄地方法院民事第一庭
~B法　　　官　林韋岑
正本證明與原本無異。
如不服本裁定應於送達十日內向本院提出抗告狀，並繳納裁判費新台幣一千元。
中　　　華　　　民　　　國　　九十三　　年　　　十　　　月　　 廿一　　 日
~B法院書記官　黃俊凱
